臺灣高等法院臺中分院刑事判決　　　　　　　　九十三年度交上易字第一五五號
　　上　訴　人
　　即　被　告　乙○○
右上訴人因過失傷害案件，不服臺灣臺中地方法院九十三年度交易字第二九四號中華
民國九十三年八月三日第一審判決（起訴案號：臺灣臺中地方法院檢察署九十二年度
偵字第五二五八號），提起上訴，本院判決如左：
      主  文
原判決撤銷。
乙○○因過失傷害人，處有期徒刑月，如易科罰金，以佰元折算壹日。
      事  實
一、乙○○平日係作裝潢為業，於民國（下同）九十二年七月十六日上午八時許，因
    裝潢休息，駕駛車牌號碼ＦＲ─０九六六號小貨車前往其配偶之水果店，由臺中
    縣豐原市○○街往臺中縣神岡鄉方向行駛，同日八時五十分許，途經豐原市○○
    街、府前街口，應注意汽車行駛時，駕駛人應注意車前狀況，並隨時採取必要之
    安全措施，及車輛行經閃光紅燈號誌之交岔路口時，應減速接近，先停止於交岔
    路口前，讓幹道車優先通行後認為安全時，方得續行，且當時天氣晴、日間自然
    光線、路面乾燥無缺陷、亦無障礙物、視距良好，依當時情形亦無不能注意之情
    事，竟疏於注意及此，未減速慢行，而貿然行駛，致擦撞由甲○○○乘騎從府前
    街往明義街方向行駛，而行經府前街與信義街口之車牌號碼ＫＤＳ─０五一號機
    車，致甲○○○因此受有背挫傷、尾骨線狀骨折之傷害。乙○○於肇事後，有偵
    查犯罪權限之人知悉犯罪前，主動向到場處理事故員警陳明係肇事者，並陳述肇
    事經過，自首接受裁判。
二、案經被害人甲○○○訴由臺中縣警察局豐原分局報告臺灣臺中地方法院檢察署檢
    察官偵查起訴。
    理  由
一、訊據被告即上訴人（以下簡稱被告）乙○○固於原審及本院審理時均坦承右揭時
    、地疏於注意撞及甲○○○乘騎車牌號碼ＫＤＳ─０五一號機車，致甲○○○因
    此受傷害之事實不諱，惟就行車速度方面，辯稱：當時伊有減速慢行。惟查：
    、右揭被告確有與甲○○○乘騎車牌號碼ＫＤＳ─０五一號機車，致甲○○○因
    此受傷害之事實，除據被告坦承不諱外，核與告訴人甲○○○指訴之情節相符，
    並有道路交通事故調查報告表、現場圖、現場照片、行政院衛生署豐原醫院診斷
    證明書附卷可稽。、又按汽車行駛時，駕駛人應注意車前狀況，並隨時採取必
    要之安全措施，及車輛行經閃光紅燈號誌之交岔路口時，應減速接近，先停止於
    交岔路口前，讓幹道車優先通行後認為安全時，方得續行，道路交通安全規則第
    九十四條第三項及道路交通標誌標線號誌設置規則第二百十一條第一項第二款分
    別訂有明文。被告駕車自應注意上述道路交通安全規定，而事故發生當時天氣晴
    、日間自然光線、路面乾燥無缺陷、亦無障礙物、視距良好，並無不能注意之情
    事，且依其狀況，又非不能注意，竟疏不注意為之，以致肇事，致人受傷，雖被
    告辯稱：當時伊有減速慢行。惟按車輛行經閃光紅燈號誌之交岔路口時，應減速
    接近，先停止於交岔路口前，讓幹道車優先通行後認為安全時，方得續行，被告
    縱有減速慢行，仍應先停止於交岔路口前，讓幹道車優先通行後認為安全時，方
    得續行，是被告縱有減速慢行仍未先停止於交岔路口前，讓幹道車優先通行後認
    為安全時，方得續行，尚無從以被告辯稱其有減速慢行云云，即解免其過失責任
    。是本件被告顯有過失，已臻明確。本件車禍經送臺灣省臺中縣區車輛行車事故
    鑑定委員會鑑定結果，亦認：「乙○○駕駛車牌號碼ＦＲ─０九六六號小貨車，
    行經閃光紅燈交岔路口，未注意車前狀況，未減速慢行，未停讓幹線道直行之機
    車先行，撞上車，為肇事原因，甲○○○駕駛車牌號碼ＫＤＳ─０五一號機車，
    無肇事因素」等語，有該委員會九十三年五月二十日中縣鑑字第九三○二六二號
    函附鑑定意見書存卷可參。、被告當日雖駕駛自用小貨車，惟被告係從事裝潢
    業，當日休息而而駕駛前開自用小貨車前往伊配偶之水果店等情，業據被告於原
    審調查時供證明確（詳見原審卷第二十頁），是被告當日駕駛自用小貨車之行為
    ，尚無從認係以駕駛為其主要義務或附隨義務，附予敘明。而被害人確因本件車
    禍受傷，與被告之過失行為間並有相當因果關係。本件事證明確，被告右揭過失
    犯行洵堪認定。
二、核被告乙○○所為，係犯刑法第二百八十四條第一項前段之過失傷害罪。又被告
    於肇事後主動向到場處理事故員警陳明係肇事者，並陳述肇事經過，有警詢筆錄
    可按，為對於未發覺之罪自首而接受裁判，應依法減輕其刑。原審認被告過失傷
    害罪證明確，予以論罪科刑，固非無見，惟原審判決認臺灣省臺中縣區車輛行車
    事故鑑定委員會鑑定結果疏未認定被害人亦疏未注意行駛至交岔路口，其行進應
    遵守燈光號誌之指示，而號誌為閃光黃燈時，車輛應減速接近，注意安全，小心
    通過及汽車行駛時應注意車前狀況，並隨時採取必要之安全措施之過失，亦應為
    肇事原因等語，然原審判決就上開認定未於理由欄說明其認定之依據，顯有認定
    事實未附理由之違誤，惟本院認臺灣省臺中縣區車輛行車事故鑑定委員會鑑定結
    果就路權之歸屬已明確認定「閃光紅燈表示停車再開，車輛應減速接近，先停止
    於交岔路口前，讓幹道車優先通行後認為安全時，方得續行」，則甲○○○於被
    告未依規定停止時，遭被告車輛撞及，尚無從認定甲○○○有何過失，是本院認
    上開臺灣省臺中縣區車輛行車事故鑑定委員會鑑定結果並無違誤，被告上訴主張
    原審量刑過重，指摘原審判決不當，雖無理由，惟原審判決既有上開可議之處，
    自應由本院將原審判決予以撤銷改判，爰審酌被告之過失程度、所生之危害、肇
    事後之態度，且被告尚未與被害人達成民事和解賠償等一切情狀，仍量處被告有
    期徒刑月，並諭知易科罰金之折算標準，以示懲儆。
據上論斷，依刑事訴訟法第三百六十九條第一項段、第三百六十四條、刑法第二百八
十四條第一項前段、第六十二條前段、第四十一條第一項前段，罰金罰鍰提高標準條
例第一條前段、第二條前段，判決如主文。
本案經檢察官達人到庭執行職務。
中      華      民      國      九十三   年       十      月   二十八   日
                                    臺灣高等法院臺中分院刑事第三庭
                                          審判長法  官  江  錫  麟
                                                法  官  林  欽  章
                                                法  官  胡  忠  文
右正本證明與原本無異。
不得上訴。
                                                書記官  許  美  惠
中      華      民      國      九十三   年       十      月   二十九   日
附錄論罪科刑法條
刑法第二百八十四條第一項
因過失傷害人者，處六月以下有期徒刑，拘役或五百元以下罰金，致重傷者，處一年
以上。
                                                                        Ｉ
